【裁判字號】    89,上訴,886
【裁判日期】    890615
【裁判案由】    違反槍砲彈藥刀械管制條例
【裁判全文】
臺灣高等法院臺中分院刑事判決                    八十九年度上訴字第八八六號
    上  訴  人
    即  被  告  乙○○
                        另案在臺灣臺中戒治所
                        身分證.
    指定辯護人  本院公設辯護人  甲○○
右上訴人因違反槍砲彈藥刀械管制條例案件，不服臺灣南投地方法院八十九年度訴字
第三三號，中華民國八十九年三月十日第一審判決（經檢察官聲請臺灣南投地方法院
簡易庭以簡易判決處刑，聲請案號：八十八年度偵字第五一五四號，該院認應依通常
程序審判），提起上訴，本院判決如左：
    主      文
上訴駁回。
    事      實
一、乙○○於民國八十八年十一月二十四日十時許，在南投縣埔里鎮○○街「愛之船
    汽車旅館」二○二號房內，受黃瓊嶢之委託，代為保管具有殺傷力及破壞性之爆
    裂物一顆，未經主管機關許可，無故寄藏之。嗣於八十八年十一月二十四日二十
    一時四十分許，在上開地點，為警查獲，並扣得其所保管之爆裂物一顆。
二、案經南投縣警察局埔里分局報請臺灣南投地方法院檢察署檢察官偵查起訴。
    理      由
一、訊據被告乙○○對右揭犯罪事實，坦承不諱，並與證人黃瓊嶢所證稱：於上開時
    、地，交付自製之爆裂物一顆給被告等情相符。又扣案被告所持有之爆裂物經送
    鑑定，認係其外觀係以直徑四‧七公分與高八‧七二公分之鐵質外殼為容器，表
    面鑲入十八顆鋼珠及二顆銅彈，內裝火藥約一Ｏ五公克及長約八‧七公分之螺釘
    一支，兩端各墊滑司四片，並焊接螺帽封口，外纏黑色膠帶固定，且外露長約十
    五公分之爆竹芯，可利用撞擊或點火方式引爆，經以水砲擊解，發生爆炸，碎片
    四射，認具破壞力及殺傷力，有內政部警政署刑事警察局八十八年十二月十四日
    刑偵五字第１３３５９２號爆炸（裂）鑑驗處理通知書一紙附卷可稽；足徵被告
    自白與事實相符，事證明確，其犯行堪以認定。
二、核被告乙○○所為，係犯槍砲彈藥刀械管制條例第七條第四項之未經許可，寄藏
    爆裂物罪。又槍砲彈藥刀械管制條例第十八條第四項前段規定：犯本條例之罪，
    於偵查或審判中自白，並供述全部槍砲、彈藥、刀械之來源及去向，因而查獲或
    因而防止重大危害治安事件之發生者，減輕或免除其刑。又依刑法第六十六條規
    定：有期徒刑減輕者，減輕其刑至二分之一。但同時有免除其刑之規定者，其減
    輕得減至三分之二。本件被告於原審審判中自白其爆裂物之來源，因而查獲黃瓊
    嶢，應依該項之規定，減輕其刑。
三、原審適用槍砲彈藥刀械管制條例第七條第四項、第十八條第四項、刑法第十一條
    前段、六十六條後段、第四十二條第二項、罰金罰鍰提高標準條例第二條之規定
    ，並審酌被告犯罪之動機、持有爆裂物之目的並非做為不法用途，持有時間短暫
    、無故寄藏爆裂物、對社會治安構成潛在威脅之程度、犯後坦承犯行、顯有悔意
    且能供出來源等一切情狀，從輕量處有期徒刑一年十月，併科罰金新臺幣十二萬
    元，罰金部分，並諭知易服勞役之折算標準。原審又以槍砲彈藥刀械管制條例第
    十九條第一項，雖規定經判處有期徒刑者，應宣告於刑之執行完畢或赦免後，令
    入勞動場所，強制工作，其期間為三年；然被告係因一時失慮，為他人保管爆裂
    物，非用於其他犯罪之用，並無犯罪習慣或游蕩、懶惰等習性，對社會危害性不
    高，對他人之生命、身體、自由並無實際侵害，應無為預防矯治其社會危險性而
    宣告強制工作之必要性，而參照大法官議決釋字第四七一解釋意旨，恐本件被告
    應無宣告強制工作之必要。另以扣案之爆裂物，業經擊解，已不具殺傷力及破壞
    性，故無庸為沒收之諭知。原審所為認事用法，並無不當，量刑亦稱妥適。被告
    上訴意旨，仍認原判決量刑過重，而指摘原判決不當，自難認為有理由，其上訴
    應予駁回。
據上論結，應依刑事訴訟法第三百六十八條，判決如主文。
本案經檢察官丙○○到庭執行職務。
中      華      民      國    八十九      年      六      月    十五    日
                                  臺灣高等法院臺中分院刑事第六庭
                                        審判長法  官  李  文  雄
                                              法  官  龔  永  昆
                                              法  官  沈  應  南
右正本證明與原本無異。
如不服本判決應於收受送達後十日內向本院提出上訴書狀，其未述上訴之理由者並
得於提起上訴後十日內向本院補提理由書（均須按他造當事人之人數附繕本）。
                                              書記官  方  茂  焜
中      華      民      國    八十九      年      六      月    十七    日
附錄本案論罪科刑法條：
槍砲彈藥刀械管制條例第七條第四項：
未經許可製造、販賣或運輸火砲、肩射武器、機關槍、衝鋒槍、卡柄槍或自動步槍、
普通步槍、馬槍、手槍或各類砲彈、炸彈、爆裂物者，處死刑、無期徒刑或七年以上
有期徒刑；處徒刑者，併科新臺幣三千萬元以下罰金。
未經許可，持有、寄藏或意圖販賣而陳列第一項所列槍砲、彈藥者，處五年以上有
期徒刑，併科新臺幣一千萬元以下罰金。
                                                                        Ａ


司法院資訊處製作；財團法人民間司法改革基金會備份。
